# 关于有限合伙企业中GP并表的问题烦请陈版主百忙之中给予答复谢谢啦

提问人：cherry_55 时间：2020-07-24 10:22:00
陈版主 目前我们遇到一个棘手的问题 想向您请教：
我们公司（简称A）和另外两家公司（简称B、C 其中B公司为A公司的控股股东）拟成立一个股权投资基金，规模 5 亿元，A公司作为GP出资1%，B公司作为LP出资 1 亿元，C公司出资 3 亿元,剩余部分社会募资。
目前我们设计的基金核心条款中关键条款为：超额收益按照LP:GP=4:6的比例进行分配；更换GP需全部合伙人同意，任何一方不能单方面罢免或者更换GP；投决会 5 票，A及其控股股东B一共三票，C公司两票，多数票决。
C公司在谈判之初就提出要有一票否决权，当时就被我方拒绝了（因为该商业谈判我方占据优势，C公司需借助我方力量开展一部分业务，谈判伊始就已告知对方 我方有并表的强制性需求 对方认可）。但是后来C公司还是坚持要适当的权力和话语权，以保证其资金安全，也方便他们集团过会。
想咨询一下陈版主：如何设计基金条款才能即满足我方GP并表的需求，又能满足C公司适当的权力需求。我们目前想到的办法 就是赋予对方带一定限制条件的一票否决权，例如不符合其主业要求或是投资了非合伙协议中规定 的重点领域的项目C公司有一票否决权。请问陈版主这样是否可行是否不影响GP并表？还有其他更好的条款设计吗？
说的比较啰嗦 麻烦陈版主在百忙之中给予答复 谢谢

回答人：chenyiwei
为何GP的超额收益分成比例高达60%？基准收益的门槛是多少？获得超额收益的可能性和预计的超额收益金额有多大？相信这些问题在设计架构时应当已经经过了充分考虑和讨论。
但是，由于GP的权益过低，尽管有超额收益分成条款，更大的可能性还是由母公司B来直接合并，由A作为GP来合并的可能性仍然较小。